【裁判字號】    90,易,3914
【裁判日期】    901113
【裁判案由】    竊盜
【裁判全文】
臺灣高雄地方法院刑事判決                          九十年度易字第三九一四號
    公  訴  人  臺灣高雄地方法院檢察署檢察官
    被      告  乙○○
右列被告因竊盜案件，經檢察官提起公訴（九十年度偵字第一七三二五號），本院判
決如左：
    主  文
乙○○竊盜，處有期徒刑捌月。
    事  實
一、乙○○前於民國八十三年十一月二十一日因竊盜案件，經本院以八十三年度訴字
    第二九八二號刑事判決判處有期徒刑八月確定，於八十四年八月七日執行完畢；
    復於八十四年二月三日因竊盜案件，經本院以八十三年度易字第七○一七號刑事
    判決判處有徒刑六月確定；再於八十三年六月二十一日因偽造文書案件，經臺灣
    高等法院台中分院以八十三年度上訴字第一七○七號判處有期徒刑四月確定，經
    定執行刑後，於八十四年八月八日入監執行，嗣於八十四年十二月二十三日假釋
    出獄未執行之殘刑則交付保護管束，於八十五年四月二十五日保護管束期滿，以
    已執行論（以上均未構成累犯）；後於八十五年八月二十一日因強盜案件，經本
    院以八十五年度訴字第一五一三號刑事判決判處有期徒刑五年二月確定；並再於
    八十五年十二月二十六日因竊盜案件，經本院以八十五年度易字第六二○七號刑
    事判決判處有期徒刑一年確定，經定執行刑為有期徒刑六年確定，於八十五年十
    月二十二日入監執行，於八十九年五月二日交付保護管束，現保護管束中，竟仍
    意圖為自己不法之所有，於九十年五月五日二十時許前某一日間時間，至高雄市
    新興區○○○路三十一號丙○○所經營之三十一街複合餐廳內，自後門廚房進入
    店內，持無法證明為兇器之工具撬開櫃檯內抽屜及小費箱，竊取洋酒九瓶【市價
    約值新臺幣（下同）八千二百五十元】及現金四萬五千元，得手後逃逸。嗣於翌
    日二十時許，餐廳員工宜金葉至餐廳上班，發現遭竊後乃報警前往處理，並於該
    餐廳內採得數枚指紋，送內政部警政署刑事警察局比對結果，核與乙○○之指紋
    相符，因而循線查獲。
二、案經高雄市政府警察局新興分局報請臺灣高雄地方法院檢察署檢察官偵查起訴。
    理  由
一、訊據被告乙○○矢口否認右揭犯行，辯稱：伊未為本案竊盜犯行，從未至被害人
    開設之三十一街餐廳消費云云。惟查：
  (一)右揭事實，業據被害人潘慧靜於警訊時指訴明確（參警卷第二頁至第三頁），再
    被害人於發現餐廳遭竊後旋即向高雄市政府新興分局報案，經該分局派員前往上
    址採取指紋數枚，經比對結果，其中三枚與被告留存於內政部警政署刑事警察局
    檔存之指紋卡左中指、右食指及右食指相符，有內政部警政署刑事警察局年五月
    十八日刑紋字第六七七九○號鑑驗書及所檢附指紋相片三張、指紋卡二張等附
    卷可稽（參警卷第八頁至第十一頁）。
  (二)雖被告否認犯行，然被告於本院審理中先供承伊朋友曾至該餐廳消費，伊僅去一
    下子即離去云云，後本院質問至該餐廳目的為何？被告復改稱未曾去過該餐廳云
    云，嗣本院再三詢問被告是否確曾至該餐廳，被告供承確未曾去該餐廳消費等語
    ，被告就此部分供述顯然未一，且依被告前開所陳，被告若未曾至該餐廳，何以
    該餐廳於遭竊後，為警得於現場採得被告所遺留之指紋，足見被告所辯，應係飾
    卸之詞，不足採信，被告犯行應堪認定。
  (三)被害人固指稱餐廳營業時間為每日二十時許起至翌日凌晨四時許止，於九十年五
    月五日二十時許準備營業時，發現餐廳遭人入侵偷竊，故被害人所指於遭竊時間
    為凌晨四時許後至二十時許前之某時，該休息時間所跨越時間雖有日落後、日出
    前之夜間，惟既無積極之證據證明被告入侵屋內之時間，係於日出前、日末後之
    夜間為之，自應以被告係於九十年五月五日日間進入該處行竊取財物作為對於被
    告有利之認定，併此敘明。
  (四)刑法第三百二十一條第一項第二款所謂之「其他安全設備」，係指門扇、牆垣以
    外之地上工作物，與門扇牆垣同其性質，並具有相類防盜效用之設備而言，辦公
    棹、書棹或衣櫃移動容易，縱其抽屜加鎖，該鎖之性質及作用，亦與門扇、牆垣
    等不同，尚難認為前開條款所稱之「其他安全設備」，迭據最高法院五十五年度
    台上字第五四七號判例意旨、六十七年度台上字第二二六九號判決意旨、四十一
    年度台非字第十一號判決意旨及司法院（70）廳刑一字一二○五號函、（72）廳
    刑一字第一六三號研究意見揭櫫明甚。故參諸前開見解，被告雖撬開前開餐廳之
    櫃檯抽屜及小費箱，進而竊取餐廳內之洋酒及現金，然其所為僅構成刑法第三百
    二十條第一項之普通竊盜罪，附此敘明。
二、核被告乙○○所為，係犯刑法第三百二十條第一項之普通竊盜罪。本院審酌被告
    正值壯年，不思努力向上，竟圖不勞而獲，前已有多次竊盜前科紀錄，素行不佳
    ，且本案犯行復於強盜案件之保護管束期間內，所竊得財物價值非微，犯後未坦
    承犯行，態度不佳等一切情狀，量處如主文所示之刑。
三、據上論斷，應依刑事訴訟法第二百九十九條第一項前段，刑法第三百二十條第一
    項，罰金罰鍰提高標準提高標準條例第一條前段，判決如主文。
本案經檢察官甲○○到庭執行職務。
中      華      民      國    九十      年     十一     月     十三     日
                                  臺灣高雄地方法院刑事第四庭
                                      法    官  張 維 君
右正本證明與原本無異。
如不服本判決，應於判決送達後十日內，向本院提出上訴狀。
                                      書 記 官  趙 美 玲
中    華    民    國      九十      年      十一      月      十三      日
附錄本判決論罪科刑法條：
刑法第三百二十條
意圖為自己或第三人不法之所有，而竊取他人之動產者，為竊盜罪，處五年以下有期
徒刑、拘役或五百元以下罰金。
意圖為自己或第三人不法利益，而竊佔他人之不動產者，依前項之規定處斷。
前二項之未遂犯罰之。


司法院資訊處製作；財團法人民間司法改革基金會備份。
